臺灣雲林地方法院刑事判決
111年度易更一字第1號
公  訴  人  臺灣雲林地方檢察署檢察官
被      告  陳玉鍹

                    住雲林縣○○鄉○○村○○路000號○○○○○○○○）

指定辯護人  本院公設辯護人郭雅琳                    
上列被告因違反毒品危害防制條例案件，經檢察官聲請以簡易判
決處刑(109年度偵字第3895號)，本院北港簡易庭認不宜以簡易
判決處刑（109年度港簡字第216號），改依通常程序審理，以11
0年度易字第580號判決後，檢察官提起上訴，經臺灣高等法院臺
南分院以111年度上易字第143號判決撤銷發回，本院判決如下：
    主  文
本件公訴不受理。
    理  由
一、聲請簡易判決處刑意旨略以：被告陳玉鍹明知甲基安非他命
    係毒品危害防制條例第2條第2項第2款規定之第二級毒品，
    未經許可，不得持有之，竟基於持有甲基安非他命之犯意，
    於民國109年5月間，在不詳地點，向某甲(真實姓名、年籍
    詳卷，由檢察官另行偵辦)以新臺幣2萬5,000元購得甲基安
    非他命4包而持有之。嗣於109年6月1日上午11時許，因被告
    另涉嫌毒品危害防制條例案件，經警持本院核發之搜索票，
    前往被告位在雲林縣麥寮鄉光復南路之住處執行搜索，當場
    扣得被告持有之如附表編號1所示之甲基安非他命4包及其餘
    如附表所示之物。因認被告涉犯(修正前)毒品危害防制條例
    第11條第2項之持有第二級毒品罪嫌。
二、起訴之程序違背規定者，應諭知不受理之判決，刑事訴訟法
    第303條第1款定有明文，且依同法第307條規定，不受理判
    決得不經言詞辯論為之。
三、經查：
　㈠上開聲請簡易判決處刑意旨主張之事實，經被告坦承不諱（
    偵卷第15頁正反面、易更一卷第103頁），並有雲林縣警察
    局扣押筆錄、扣押物品目錄表各1份、現場勘查照片21張在
    卷可憑（警卷第23頁至第24頁、第26頁至第36頁），扣案如
    附表編號1所示之4包晶體經送驗結果檢出甲基安非他命成分
    (驗餘淨重12.8168公克)，有衛生福利部草屯療養院鑑驗書1
    份在卷可參(上易卷第49頁、第50頁)，固堪認定。
　㈡惟被告於偵訊及本院審理時均供稱：於109年6月1日5日前，
    我在現居地房間內，以玻璃球燒烤方式施用甲基安非他命等
    語(偵卷第15頁、易更一卷第103頁)；就附表編號1所示甲基
    安非他命，則供稱係施用所剩餘等語(易更一卷第104頁)。
    辯護人為被告辯護稱：被告另因施用甲基安非他命案件，經
    本院以110年度毒聲字第410號裁定施以觀察、勒戒，於110
    年6月2日無繼續施用傾向出所，並經檢察官為不起訴處分，
    是本案被告施用犯行應為前開觀察、勒戒、不起訴處分效力
    所及，應為不受理判決等語。
　㈢被告本案施用甲基安非他命犯行應足以認定：
　⒈初步檢驗結果尿液檢體中濫用藥物或其代謝物之濃度在下列
    閾值以上者，應判定為陽性：一、安非他命類藥物：500ng／
    mL。初步檢驗結果在閾值以上或有疑義之尿液檢體，應再進
    行確認檢驗。確認檢驗結果在下列閾值以上者，應判定為陽
    性：一、安非他命類藥物：（二）甲基安非他命：甲基安非
    他命500ng／mL，且其代謝物安非他命之濃度在100ng／mL以上
    ，分別為濫用藥物尿液檢驗作業準則第15條第1項第1款、第
    18條第1項所明定。惟同準則第20條亦規定：司法案件之濫
    用藥物尿液，必要時得採用最低可定量濃度為閾值，不受第
    15條、第18條規定限制。再所謂最低可定量濃度係指儀器可
    確認檢測物並定量檢測物之最低濃度，尿液檢體鑑驗結果若
    高於此值，即可確定尿液中含有該濃度之藥物。是以，確認
    檢驗結果經判定為陰性者，僅代表其尿液中藥物濃度低於閾
    值，並非尿液中即不存在該藥物。
　⒉查被告同意警方於109年6月1日中午12時50分許採其尿液，經
    送驗結果，安非他命與甲基安非他命之確認濃度均小於500n
    g/mL，而判定為陰性，有勘察採證同意書1紙、雲林縣警察
    局委託檢驗尿液代號與真實姓名對照認證單1紙、立人醫事
    檢驗所濫用藥物尿液檢驗報告1份在卷可按(警卷第39頁、第
    40頁、偵卷第26頁)。然本案上訴後經臺灣高等法院臺南分
    院函詢立人醫事檢驗所被告尿液檢驗之確認濃度，回覆以：
    「安非他命確認濃度為198ng/mL，甲基安非他命確認濃度為
    222ng/mL」，有立人醫事檢驗所111年4月19日函1紙在卷可
    證(上易卷第83頁)；又因被告承認有施用其他新興毒品咖啡
    包，故警方另將被告尿液送請臺南市政府衛生局檢驗，結果
    亦判定為陰性：「安非他命確認濃度為94ng/mL，甲基安非
    他命確認濃度為248ng/mL」，有雲林縣警察局111年4月19日
    函暨所附臺南市政府衛生局檢驗結果報告1份存卷可按(上易
    卷第101頁、第105頁)。從而，本件被告之尿液檢驗結果雖
    未達確認檢驗結果之標準（即甲基安非他命≧500ng／mL，安
    非他命≧100ng／mL），惟依前引2份檢測報告可檢出最低濃度
    ，自可認定被告本案為警採尿前確有施用第二級毒品甲基安
    他命之事實，則被告供稱扣案如附表編號1所示甲基安非他
    命為其施用後所剩餘，應屬有據，可以採信。
  ㈣被告本案持有犯行為施用犯行所吸收，檢察官應不得逕聲請
    簡易判決處刑：
　⒈初犯毒品危害防制條例第10條之罪者，必也先經觀察、勒戒
    或強制戒治執行完畢之前置程序後，5年內(已修法為3年內)
    再犯同條之罪，始符合應由檢察官依法起訴或聲請簡易判決
    處刑之要件。倘行為人初犯上開之罪，由檢察官聲請法院裁
    定觀察、勒戒確定，在該觀察、勒戒處分執行之前，縱有再
    犯同條之罪之情形，因行為人未曾受觀察、勒戒或強制戒治
    執行完畢之處分，即與法定訴追之要件不符，自仍應由檢察
    官就後案聲請法院裁定觀察、勒戒，再由檢察官依保安處分
    執行法第4條之1規定執行其一，若檢察官逕對後案起訴或聲
    請簡易判決處刑，顯屬不合，其起訴之程序違背規定，法院
    應諭知不受理之判決，始為適法（最高法院100年度台非字
    第184號判決意旨參照）。是依前揭說明及保安處分執行法
    第4條之1規定，行為人倘多次施用毒品犯行，經法院多次裁
    定送觀察、勒戒，僅需執行其一，故行為人於經裁定送觀察
    、勒戒執行完畢前，無論其施用毒品級別如何，亦不問有多
    少次施用毒品犯行，均為該次保安處分程序之效力所及。
　⒉被告於本案為警查獲前，未曾執行過觀察、勒戒，有臺灣高
    等法院被告前案紀錄表1份在卷可參。又被告另因於110年4
    月14日施用甲基安非他命犯行，經檢察官聲請後，由本院以
    110年度毒聲字第410號裁定送觀察、勒戒，認無繼續施用毒
    品之傾向，於111年6月2日執行完畢釋放出所，再由臺灣雲
    林地方檢察署(下稱雲林地檢署)檢察官於111年6月12日以11
    1年度毒偵緝字第109號為不起訴處分等情，有臺灣高等法院
    被告前案紀錄表、上開裁定書及不起訴處分書各1份在卷可
    稽。是依前揭說明，被告本案施用犯行係於前開觀察、勒戒
    執行完畢前所犯，應為前開保安處分程序效力所及，而被告
    本案持有之低度行為，則為施用之高度行為所吸收，不得再
    行起訴，從而，檢察官聲請簡易判決之程序違背規定，應依
    刑事訴訟法第303條第1款之規定，為不受理之判決。
四、沒收
    扣案如附表編號1所示之甲基安非他命4包，檢察官雖已於聲
    請簡易判決處刑書記載聲請宣告沒收銷燬之旨，原應依毒品
    危害防制條例第18條第1項前段規定，諭知沒收銷燬，惟前
    開毒品業經本院以110年度單聲沒字第86號裁定宣告沒收銷
    燬，並已執行完畢等情，有前開裁定、雲林地檢署檢察官扣
    押(沒收)物品處分命令、雲林地檢署函暨所附一般物銷燬紀
    錄、銷燬沒收/扣押物清冊各1份在卷可參(上易卷第44頁至
    第47頁、第51頁、第52頁、第57頁)，故不予重複宣告沒收
    銷燬。其餘扣案物則未經檢察官聲請宣告沒收，亦與本案無
    關，自無從為沒收之諭知，併予敘明。
據上論斷，依刑事訴訟法第303條第1款、第307條，判決如主文
。
本案經檢察官王聖豪、林欣儀聲請以簡易判決處刑。
中　　華　　民　　國　　111 　年　　8 　　月　　 2　　日
                  刑事第一庭  法  官  黃麗竹  
以上正本證明與原本無異。
如不服本判決應於收受判決後20日內向本院提出上訴書狀，並應
敘述具體理由；其未敘述上訴理由者，應於上訴期間屆滿後20日
內向本院補提理由書（均須按他造當事人之人數附繕本）「切勿
逕送上級法院」。
                              書記官   黃嫀文
中　　華　　民　　國　　111 　年　　8 　　月　　4 　　日
附表：
編號 扣案物 數量 1 甲基安非他命 4包 2 小丑毒品咖啡包 17包 3 愷他命K盤 2個 4 K盤殘留物 1包 5 電子磅秤 1臺 6 分裝袋 1包 7 iPhone6手機 1支 8 iPhone手機 1支